【裁判字號】    92,易,381
【裁判日期】    920722
【裁判案由】    竊盜
【裁判全文】
臺灣新竹地方法院刑事判決                          九十二年度易字第三八一號
    公  訴  人  臺灣新竹地方法院檢察署檢察官
    被      告  乙○○
右列被告因竊盜案件，經檢察官提起公訴（九十二年度偵字第二二０三號），本院判
決如左：
    主  文
乙○○竊盜，累犯，處有期徒刑壹年。
    事  實
一、乙○○曾有違反麻醉藥品管理條例、竊盜等前科，最近一次係因竊盜、違反毒品
    危害防制條例、贓物案件，分別判處有期徒刑八月、六月、四月，經定執行刑一
    年四月，於九十一年三月二十八日易科罰金執行完畢。詎其仍不知悔改，竟意圖
    為自己不法之所有，於民國九十二年四月二十五日上午十時許，趁甲○○位於新
    竹縣竹北市○○路七六號住處大門未鎖之際，侵入該處（侵入住宅部分未據告訴
    ）上至二樓竊取甲○○所保管置於房間內之新臺幣（下同）現金二萬八千元、
    美金三百元、金戒指二只（價值約四千元）、金耳環三對（價值約三千元
    ）、ＮＯＫＩＡ牌三三一０型號行動電話一具（價值約五千元）、手錶一隻
    （價值約三千元）、珍珠項鍊一條（價值約二千元）等財物（總共價值五萬四
    千餘元），得手後拉起上衣下緣攢放於其中，適為返家之甲○○察覺房間門遭鎖
    且內有物品翻動聲響，甲○○乃高喊有賊並拉住門鎖，惟乙○○仍用力將門拉開
    而與甲○○正面對峙，並旋即跑至二樓後方陽台欲往下跳，惟因樓高而放棄並折
    回樓梯處下至一樓，雖經甲○○在後追趕，乙○○仍逃逸，並在新竹縣竹北市○
    ○路之水溝旁遺落所竊得之珍珠項鍊一條、手錶一隻，嗣其於當日下午五、六時
    許返回該處水溝欲取回前揭項鍊、手錶等物時，為民眾發覺而報警，乙○○遂跳
    入水溝，經警到場處理，於乙○○爬出水溝時當場逮捕而查獲上情，並扣得項鍊
    一條、手錶一隻（均已發還甲○○）。
二、案經新竹縣警察局竹北分局報請臺灣新竹地方法院檢察署檢察官偵查起訴。
    理  由
一、訊據被告乙○○固不否認至案發地點附近拿取項鍊、手錶等物，惟矢口否認有何
    竊盜犯行，辯稱係綽號「大雄」之友人要伊至該處草堆拿取云云。經查：被告前
    揭侵入被害人甲○○住處行竊之事實，經被害人於警訊、偵查、本院審理時指述
    不移，而被害人與竊賊正面對峙，當已看清楚竊賊之面貌，且參以被告自承上午
    穿黑色Ｔ恤，下午換穿領口、袖子兩側花格子之襯衫等情（見本院九十二年五月
    二十日訊問筆錄第四頁，被告遭查獲時所拍照片見偵卷第十六頁），因被害人係
    下午被告遭查獲後始至派出所指認竊嫌，而被害人於本院審理時已明確指證竊賊
    當時係身著素面深灰色上衣，下午去指認時竊嫌已經換衣服等語（見本院九十二
    年七月八四審理筆錄第三頁），可知被害人指認之衣物與被告相符，且明確指述
    竊嫌已換衣服，亦徵被害人上午確有與被告碰面，否則焉有可能知悉被告更換衣
    物之事？是被害人之指述即與事實相符堪以採信，被告所辯為卸責之詞，洵不足
    採，此外，復有贓物認領保管單、項鍊、手錶遺留在水溝旁之照片二張（見偵卷
    第十、十一頁）、現場位置圖一份、照片三張（均見本案卷內）等附卷可稽，本
    案事證已臻明確，被告上開犯行洵堪認定，自應依法予以論罪科刑。
二、核被告所為，係犯刑法第三百二十條第一項之竊盜罪。其曾有違反麻醉藥品管理
    條例、竊盜等前科，最近一次係因竊盜、違反毒品危害防制條例、贓物案件，分
    別判處有期徒刑八月、六月、四月，經定執行刑一年四月，於九十一年三月二十
    八日易科罰金執行完畢，有臺灣高等法院被告全國前案紀錄表一份附卷可稽，於
    五年內再犯本件有期徒刑以上之罪，為累犯，應依刑法第四十七條之規定加重其
    刑。爰審酌被告素行不佳，曾有多次竊盜前科，年輕力盛，竟不知上進侵入他人
    住宅竊取財物，嚴重侵犯他人住宅安寧及財產權益，實屬不該，且飾詞否認犯行
    ，態度不佳，所竊財物價值五萬餘元等一切情狀，量處如主文所示之刑，以資懲
    儆。
三、據上論斷，應依刑事訴訟法第二百九十九條第一項前段，刑法第三百二十條第一
    項、第四十七條，罰金罰鍰提高標準條例第一條前段，判決如主文。
本案經檢察官許麗美到庭執行職務。
中      華      民      國    九十二    年      七      月    二十二    日
                              臺灣新竹地方法院刑事第二庭
                                  法    官  黃美盈
如不服本判決，應於判決送達後十日內向本院提出上訴狀（應附繕本），上訴於臺灣
高等法院。
右正本證明與原本無異。
                                  書 記 官  吳尚文
中      華      民      國    九十二    年      七      月  二十三    日
附錄法條：
刑法第三百二十條第一項：
意圖為自己或第三人不法之所有，而竊取他人之動產者，為竊盜罪，處五年以下有期
徒刑、拘役或五百元以下罰金。


司法院資訊處製作；財團法人民間司法改革基金會備份。
